【裁判字號】    97,訴,1260
【裁判日期】    980123
【裁判案由】    違反毒品危害防制條例
【裁判全文】
臺灣新竹地方法院宣示判決筆錄          97年度訴字第1260號
公  訴  人  臺灣新竹地方法院檢察署檢察官
被      告  乙○○
指定辯護人  本院公設辯護人甲○○
上列被告因違反毒品危害防制條例案件，檢察官提起公訴（97年
度毒偵字第2163號）後，聲請改依協商程序而為判決，本院於中
華民國98年1月23日下午5時，在本院刑事第9法庭宣示判決，出
席職員如下：
法官起立朗讀判決主文、犯罪事實要旨、處罰條文，及告以上訴
限制、期間並提出上訴狀之法院，且諭知記載其內容：
一、主  文：
    乙○○施用第一級毒品，累犯，處有期徒刑壹年拾月；扣案
    之第二級毒品甲基安非他命殘渣袋壹個，沒收銷燬之；扣案
    之吸食器壹組、分裝藥鏟支，均沒收之。
二、犯罪事實要旨：
  (一)乙○○前(1)因施用毒品案件，經臺灣苗栗地方法院裁定送觀
    察、勒戒後，認無繼續施用毒品之傾向，於民國87年7 月20
    日釋放出所，並經臺灣苗栗地方法院於同年9 月10日以87年
    度訴字第119 號判決免刑確定。(2)復於88年間，再犯施用毒
    品案件，經同院以88年度毒聲字第132 號裁定觀察、勒戒後
    ，認有繼續施用毒品傾向，復經同院以88年度毒聲字第198
    號裁定令入戒治處所施以強制戒治，嗣戒治成效經評定合格
    ，經同院以88年度毒聲字第740 號裁定停止戒治，並於88年
    7 月9 日停止處分出所，所餘戒治期間交付保護管束，迄89
    年2 月10日保護管束期滿未經撤銷，視為已執行完畢；刑責
    部分，則經同院於90年1 月11日以89年度訴字第233 號判決
    判處有期徒刑8 月確定。(3)詎三犯施用毒品案件，經同院以
    89年度毒聲字第1558號裁定，令入戒治處所施以強制戒治，
    嗣於90年9 月10日戒治期滿執行完畢；刑責部分，則經同院
    於89年12月29日以89年度訴字第373 號判決就施用第一、二
    級毒品分別判處有期徒刑8 月、6 月，並定應執行刑為有期
    徒刑1 年2 月確定，上揭2 案件，復經同院以90年度聲字第
    666 號裁定，定應執行刑為有期徒刑1 年8 月確定。
    (4)詎四犯施用毒品案件，經同院於93年3 月17日以93年度訴
    字第45號判決就施用第一、二級毒品分別判處有期徒刑1年
    、8 月，並定應執行刑為有期徒刑1 年7 月確定。(5)又因犯
    竊盜案件，經同院於93年10月1 日以93年度易字第245 號判
    決判處有期徒刑1 年2 月確定。(6)嗣因犯轉讓第一級毒品案
    件，經同院於94年5 月24日以93年度訴字第548 號判決判處
    有期徒刑1 年2 月，經上訴臺灣高等法院臺中分院後撤回上
    訴確定。(7)詎五犯施用毒品案件，經臺灣苗栗地方法院以93
    年度訴字第502 號判決判處有期徒刑1 年10月，嗣上訴臺灣
    高等法院臺中分院，經該院於94年4 月6 日以94年度上訴第
    260 號判決駁回上訴確定。前揭(4)、(6)案件，經臺灣苗栗地
    方法院以94年度聲字第760 號裁定定應執行刑為有期徒刑2
    年8 月確定；前揭(5)、(7)案件，經臺灣高等法院臺中分院以
    94年度聲字第530 號裁定，定應執行刑為有期徒刑2 年10
    月確定。(8)又犯詐欺案件，經臺灣苗栗地方法院於95年4 月
    20日以95年度苗簡字第159 號判決判處有期徒刑4 月確定，
    嗣因中華民國九十六年罪犯減刑條例公布施行，前揭(5)、(7)
    、(8)案件，經同院以96年度聲減字第950 號裁定分別減刑為
    有期徒刑7 月、11月、2 月，並定應執行刑為有期徒刑1 年
    7 月確定，並與前揭(4)、(6)案件經94年度聲字第760 號裁定
    定應執行刑為有期徒刑2 年8 月接續執行，於97年1 月23日
    縮短刑期假釋出監付保護管束，嗣於97年9月20日保護管束
    期滿期滿未經撤銷視為已執行完畢論。
  (二)詎其仍不知戒慎其行，於前開觀察、勒戒及強制戒治執行完
    畢釋放後之5 年內已再犯施用毒品案件，復基於施用第一級
    毒品海洛因及施用第二級毒品甲基安非他命之犯意，於97年
    11月4 日下午1 時許，在新竹縣竹北市○○街325 巷73 號1
    樓11室居處，以將海洛因及甲基安非他命同置於玻璃球內以
    火燒烤吸食煙霧之方式，同時施用第一級毒品海洛因及第二
    級毒品甲基安非他命1 次。嗣於同日晚間6 時50分許，在其
    上址居處為警查獲，並扣得其所有吸食器1 組、甲基安非他
    命殘渣袋1 個及分裝藥鏟3 支，並經其同意採集尿液送驗後
    ，結果呈安非他命、甲基安非他命、可待因及嗎啡陽性反應
    ，始悉上情。
三、處罰條文：
    毒品危害防制條例第10條第1項、第2項、第18條第1項前段
    ，刑法第11條、第47條第1項、第38條第1項第2款。
四、扣案之甲基安非他命殘渣袋1 個（量微無法秤重），該殘渣
    袋因包覆毒品，已留有毒品殘渣，與毒品間已難以分析剝離
    ，自應整體視為毒品，應依毒品危害防制條例第18條第1項
    前段之規定，沒收銷燬之。另扣案之吸食器1 組、分裝藥鏟
    3 支，為被告所有供施用第一級毒品海洛因及第二級毒品甲
    基安非他命所用之物，業據被告供承在卷（見本院卷第31頁
    反面），爰依刑法第38條第1 項第2 款規定宣告沒收。
五、協商判決除有刑事訴訟法第455條之4第1項第1款於本訊問程
    序終結前，被告撤銷協商合意或檢察官撤回協商聲請者；第
    2款被告協商之意思非出於自由意志者；第4款被告所犯之罪
    非第455條之2第1項所定得以協商判決者；第6款被告有其他
    較重之裁判上一罪之犯罪事實者；第7 款法院認應諭知免刑
    或免訴、不受理者情形之一，及違反同條第2 項「法院應於
    協商合意範圍內為判決；法院為協商判決所科之刑，以宣告
    緩刑或2 年以下有期徒刑、拘役或罰金為限」之規定者外，
    檢察官與被告均不得上訴。
六、如有前項得上訴之情形，得自收受宣示判決筆錄送達之日起
    10日內，向本院提出上訴書狀，上訴於第二審法院。
中    華    民    國    98    年    1    月    23    日
                    刑事第五庭     書記官  蕭惠婷
                                   法  官  林佑珊
以上筆錄正本係照原本作成。
中    華    民    國    98    年    1     月    23    日
                                   書記官  蕭惠婷
附錄本案論罪科刑法條全文：
毒品危害防制條例第10條
施用第一級毒品者，處6月以上5年以下有期徒刑。
施用第二級毒品者，處3年以下有期徒刑


司法院資訊處製作；財團法人民間司法改革基金會備份。
